# 请教陈老师，关于子公司股利分配大股东放弃股利分配权的合并层面处理。

提问人：273902339 时间：2014-12-02 14:40:19
A公司和B公司共同出资设立C公司，A公司持股95%，B公司持股5%，C公司董事会决议，C公司对B公司进行股利分配 100 元，A公司放弃股利，请问A公司合并报表层面如何进行处理。 合并权益变动表如何列示该 100 元。

回答人：chenyiwei
请说明不对等分配股利的原因是什么？根据形成的原因不同，相应的会计处理也不同。例如： 1 、如果股东双方之间原先因其他原因（与被投资公司无关）形成债权债务，现在通过A公司放弃其应得股利的方式结算其对B公司的负债，则只需按往来结算处理即可（但需取得双方的书面确认文件）； 2 、如果B向C提供了特殊的服务和支持（但在C的账面上不符合确认资产的条件），A放弃的这部分股利实际上是给B的劳务报酬，则在C的个别报表和A的合并报表层面应确认为费用； 3 、如果是其他原因形成的，请说明具体原因，以便进一步分析。

提问人：273902339 时间：2014-12-02 19:50:09
陈老师，如果是大股东A对 小股东B前期某种事项 的一种补偿呢？如何进行处理，在C的个别报表层面和A的合并层面？

回答人：chenyiwei
C的层面按正常利润分配处理；A的层面按往来结算处理：借：应收股利，贷：投资收益；借：负债——B，贷：应收股利。